臺灣臺中地方法院民事裁定
111年度抗字第56號
抗  告  人  林俊宏  
            劉啟全  
相  對  人  廖吾峯  


上列抗告人與相對人間因聲請本票裁定事件，抗告人對於中華民
國111年1 月27日本院簡易庭所為之裁定（111年度司票字第513
號）提起抗告，本院合議庭裁定如下：
    主  文
抗告駁回。
抗告程序費用新台幣壹仟元由抗告人連帶負擔。
    理  由
一、按因裁定而權利受侵害者，得為抗告，非訟事件法第41條第
    1 項固定有明文。惟抗告為受裁定之當事人或其他訴訟關係
    人，對於裁定聲明不服之方法，若非受裁定之當事人或其他
    訴訟關係人，即不得為之。最高法院44年台抗字第104 號裁
    判意旨參照。又按上訴不合法者，第二審法院應以裁定駁回
    之。但其情形可以補正者，審判長應定期間先命補正。民事
    訴訟法第444 條第1 項亦定有明文，而此規定依同法第495
    條之1 第1 項、非訟事件法第46條之規定，於非訟事件之抗
    告程序準用之。
二、抗告意旨略以：抗告人林俊宏、劉啟全並非久樘營造股份有
    限公司之董事，即非該公司之清算人，原審裁定將抗告人林
    俊宏、劉啟全併列為久樘營造股份有限公司之法定代理人，
    即有違誤，請予廢棄原裁定云云。
三、經查：原審係以久樘營造股份有限公司為相對人，裁定久樘
    營造股份有限公司簽發之面額新臺幣（下同）1,400萬元本
    票得為強制執行，是原裁定中「受裁定」之人僅為久樘營造
    股份有限公司，並不包括抗告人林俊宏、劉啟全。惟因久樘
    營造股份有限公司已廢止登記又未選任清算人，依公司法第
     322條規定，以董事為清算人，而抗告人林俊宏、劉啟全曾
    為久樘營造股份有限公司之董事，此有公司變更登記表乙份
    附於原審卷（見原審卷第 41-44頁） 可參，然抗告人林俊
    宏、劉啟全已於民國108年4月14日辭任久樘營造股份有限公
    司之董事職務，嗣未及為變更登記，原審乃認其二人仍為久
    樘營造股份有限公司之法定代理人依法向抗告人林俊宏、劉
    啟全為送達，以符合向法人送達應向其法定代理人為之之規
    定。從而，本件抗告人林俊宏、劉啟全僅為應受送達之人，
    並非「受裁定」之當事人或訴訟關係人，依前揭說明，並無
    抗告權，且屬不能補正之事項，其提起本件抗告，顯然不合
    法，自應予以駁回。至於原裁定誤列抗告人林俊宏、劉啟全
    為久樘營造股份有限公司之法定代理人乙節，僅涉及裁定是
    否應予更正之事宜，自應由原審辦理，併此載明。 
四、據上論結，本件抗告不合法，依非訟事件法第46條、第21條
    第2 項、第24條第1 項、民事訴訟法第495 條之1 第1 項、
    第444 第1 項、第85條第2項，裁定如主文。
中　　華　　民　　國　　111 　年　　4 　　月　　20　　日
                  民事第三庭    審判長法　官　陳宗賢
　　　　　　　　　
                                      法　官　蔡嘉裕
　　　　　　　　　　　　　　　　　　　
                                      法　官　王金洲
以上正本係照原本製作。
本裁定除以適用法規顯有錯誤為理由，不得再抗告；如提再抗告
，應於收受送達後10日內委任律師為代理人向本院提出再抗告狀
（須附繕本一份），並繳納再抗告費新臺幣1000元。
中　　華　　民　　國　　111 　年　　4 　　月　　20　　日
                                      書記官  吳欣叡